臺灣雲林地方法院刑事判決
110年度交訴字第114號
公  訴  人  臺灣雲林地方檢察署檢察官
被      告  陳信岩




上列被告因公共危險案件，經檢察官提起公訴（110年度撤緩偵
字第54號），本院判決如下：
    主  文
本件公訴不受理。
    理  由
壹、公訴意旨略以：被告陳信岩(所涉過失傷害罪部分，另經檢
    察官為不起訴處分)於民國109年8月8日17時許，駕駛車牌號
    碼0000-00號自小客車，沿雲林縣北港鎮義民路行駛，途經
    中正路交岔路口時，本應注意左轉彎時，應行至交岔路口中
    心處左轉，並不得占用來車道搶先左轉，而依當時現場情形
    ，其又無不能注意之情事，詎陳信岩疏未注意，逕於上述交
    岔路口搶先左轉，適有告訴人蔡衣情駕駛車牌號碼000-000
    號重型機車，由義民路對向來車道直駛而至，遂與上述自小
    客車碰撞，因而受有右髖及小腿挫傷等傷害。詎被告肇事後
    明知對向來車道之騎士已倒地受傷，下車聽聞告訴人表示欲
    報警處理，即逕自上車逃逸。因認被告涉犯修正後刑法第18
    5條之4第1項前段之駕駛動力交通工具肇事致人傷害而逃逸
    罪嫌。
貳、依刑事訴訟法第253條之3第3款規定，被告經緩起訴處分確
    定，於緩起訴期間內，有違背同法第253條之2第1項各款之
    應遵守或履行事項者，檢察官固得依職權或依告訴人之聲請
    ，撤銷原緩起訴處分，繼續偵查或起訴，然於此情形，檢察
    官應製作撤銷緩起訴之處分書，並以正本送達於被告，被告
    接受撤銷緩起訴之處分書後，並得於7日內聲請再議，同法
    第255條第1項前段、第2項前段、第256條第2項、第256條之
    1第1項、第2項分別定有明文。倘撤銷緩起訴之處分書，未
    合法送達於被告，其再議期間無從起算，該撤銷緩起訴之處
    分，難認已經確定。是檢察官如就撤銷緩起訴處分尚未確定
    之同一案件，另行提起公訴，其起訴之程序自係違背規定，
    依同法第303條第1款，應諭知不受理之判決，始為適法（最
    高法院104年度台非字第283號判決意旨參照）。
參、經查：
一、被告因肇事逃逸之公共危險案件，前經臺灣雲林地方檢察署
    （下稱雲林地檢署）檢察官以109年度偵字第6426號為緩起
    訴處分確定，緩起訴期間自109年12月1日起至110年11月30
    日止。然被告因於緩起訴期間更犯酒後駕車之公共危險罪，
    經臺灣嘉義地方檢察署檢察官另以110年度偵字第4592號提
    起公訴，經雲林地檢署檢察官於110年8月5日以110年度撤緩
    字第86號依職權撤銷上開緩起訴處分，並向本院提起公訴，
    於110年11月5日繫屬於本院，業經本院核閱相關卷宗無訛。
二、上開撤銷緩起訴處分書係向被告之戶籍地「嘉義縣○○鄉○○村
    ○○○00號」送達，因未獲會晤本人亦無受理文書之同居人或
    受僱人，而於110年8月30日寄存在嘉義縣警察局朴子分局永
    竹派出所，且未獲領取等情，有前揭撤銷緩起訴處分書之送
    達證書（含其上記載「電聯派出所無人領取」）在卷可稽（
    見撤緩卷第9頁）。而查，被告雖於本案警詢及偵查時，陳
    報其住所為「嘉義縣○○鄉○○村○○○00號」，然被告已於本案
    緩起訴處分期間之110年2月23日入住址設嘉義市○○里○地○0
    號之「財團法人台灣省私立嘉義仁愛之家」（下稱「嘉義仁
    愛之家」），並經被告之家屬將上情告知雲林地檢署觀護單
    位，此有110年3月3日觀護輔導紀要、住民入住證明書（緩
    護命卷第21、27頁）附卷可參，且被告迄今仍住在「嘉義仁
    愛之家」，入住期間除了住院之外，均住在「嘉義仁愛之家
    」，入住期間曾經警方帶同外出製作筆錄1次，於當日返回
    等情，有「嘉義仁愛之家」110年11月23日函暨住民基本資
    料、住院資料、本院公務電話紀錄（本院卷第27至31頁、第
    35頁）附卷可佐，足認檢察官依據前揭觀護資料，業已知悉
    被告實際居住在「嘉義仁愛之家」，在卷內並未顯示被告業
    已返回戶籍地居住之情形下，檢察官即有併向「嘉義仁愛之
    家」送達之義務；從而，前揭檢察官之撤銷緩起訴處分書，
    未向被告上開實際居住之「嘉義仁愛之家」送達，僅寄存送
    達至被告之戶籍地，且未獲領取，被告實未能得悉上開撤銷
    緩起訴書之內容，尚難認前揭撤銷緩起訴處分業經合法送達
    。
三、綜上所述，上開撤銷緩起訴處分書未於緩起訴期滿前合法送
    達被告，依據前揭說明，被告撤銷緩起訴處分之「再議期間
    」無從起算，該撤銷緩起訴處分尚不發生確定效力，是檢察
    官於本案撤銷緩起訴處分尚未確定之110年10月14日提起公
    訴，並於110年11月5日繫屬於本院，與法定程序不符，其起
    訴程序違背規定，核其性質亦不能命其補正，爰不經言詞辯
    論，諭知不受理之判決。
肆、依刑事訴訟法第303條第1款、第307條，判決如主文。
本案經檢察官黃煥軒提起公訴。
中    華    民    國   110   年     12    月    3     日
                  刑事第五庭  審判長法  官  梁智賢
                                    法  官  張恂嘉
                                    法  官  陳雅琪
以上正本證明與原本無異。　　　　　　　　　　　　　　　　
如不服本判決應於收受判決後20日內向本院提出上訴書狀，並應
敘述具體理由；其未敘述上訴理由者，應於上訴期間屆滿後20日
內向本院補提理由書（均須按他造當事人之人數附繕本）。「切
勿逕送上級法院」。
                                    書記官  林家莉
中　　華　　民　　國　　110 　年　　12　　月　　3 　　日